臺灣高雄地方法院民事判決　　　　　　　96年度重訴字第79號
原　　　告　乙○○
　　　　　　　 　　　　(送達.
訴訟代理人　唐治民律師
被　　　告　甲○○
　　　　　　　　　 　　(現羈押於臺灣高雄看守所)
上列當事人間刑事附帶民事請求損害賠償事件，經本院刑事庭裁
定移送民事庭審理（95年度附民字第195 號），本院於民國96
年5 月23日言詞辯論終結，判決如下：
    主      文
被告應給付原告新台幣貳仟貳佰捌拾貳萬肆仟貳佰肆拾陸元及自
民國九十五年十一月二十八日起至清償日止按年息百分之五計算
之利息。
訴訟費用由被告負擔。
本判決於原告以新台幣柒佰陸拾萬元供擔保後，得假執行。
    事實及理由
一、原告主張：
  (一)被告於民國 (下同)95 年7 月6 日凌晨6 時許，在高雄市
      漁人碼頭處與朋友飲用4 瓶啤酒後，明知其飲酒後已達不
      能安全駕駛動力交通工具之程度，猶仍駕駛車牌號碼Q9-3
      405 號之自用小客車，欲搭載朋友回高雄市左營區之住處
      。嗣於同日6 時30分許，行經高雄市苓雅區○○○路與中
      山高速公路東側便道口，因酒醉不慎與原告所駕駛之車牌
      號碼2907-GQ 號自小客車發生擦撞。被告於肇事後，未下
      車查看，且明知原告下車欲攔阻其車輛前進，並進而趴在
      被告自用小客車之引擎蓋上，竟萌生殺人之不確定故意，
      加速前行，致原告跌落於地，受有頭部外傷併左側硬腦膜
      下出血及腦挫傷等傷害。被告見狀，並未對原告採取必要
      救護措施，立即駕車加速駛離現場。嗣經警循線查獲，發
      現其呼氣中酒精濃度為0.64MG/L，始悉上情。原告雖經送
      醫急救，但因傷及腦部中樞神經，造成四肢 (一側)癱瘓
      ，無法獨立行走之嚴重傷害。
  (二)原告為此支出醫藥費22,313元、喪失勞動能力損害10,
      520,073元及看護費12,099,228元，且受有精神上損害1,
      500,000 元，扣除已受領強制汽車責任保險金1,317,
      368 元，合計請求被告賠償22,824,246元。爰依侵權行為
      之法律關係提起本訴等情。並聲明：求為判決除假執行金
      額以外，如主文所示。
二、被告於最後言詞辯論期日，對於原告主張之事實並不爭執。
三、兩造不爭執之事實：
  (一)被告於上述時、地之故意行為致原告受傷，刑事部分經本
      院以95年訴字第2639號判決，科處被告有期徒刑12年4 月
       (對原告犯殺人未遂罪部分，判處有期徒刑12年)在案。
  (二)原告受傷後，自行支付醫藥費22,313元。
  (三)原告原為公務員，每年收入761,680 元，因原告傷勢嚴重
      ，四肢 (一側) 癱瘓，無法獨立行走，受傷後已喪失勞動
      能力。原告現年47歲，算至公務員強制退休年齡65歲，尚
      有18年9 月8 日之工作收入，損失為10,520,073元。
  (四)原告受傷後須僱請專人看護，未來共須增加生活上需要費
      用12,099,228元。
  (五)原告因身體受傷，精神肉體所受痛苦甚大，請求賠償非財
      產上損害1,500,000元。
  (六)原告已受領強制汽車責任保險金1,317,368 元。
四、得心證之理由：
  (一)原告主張被告於上開時地駕車致原告受傷等情，業據被告
      自認屬實，自堪信原告前揭主張為真。從而，被告行為造
      成原告身體受傷，被告之行為與原告權利受損間有相當因
      果關係，堪以認定。
  (二)按因故意或過失不法侵害他人之權利者，負損害賠償責任
      。不法侵害他人之身體或健康者，對於被害人因此喪失或
      減少勞動能力或增加生活上之需要時，應負損害賠償責任
      ；不法侵害他人之身體、健康、名譽、自由、信用、隱私
      、貞操、或不法侵害其他人格法益而情節重大者，被害人
      雖非財產上損害，亦得請求賠償相當之金額，民法第184
      條第1 項前段、第193 條第1 項、第195 條第1 項前段分
      別定有明文。本件被告因故意不法侵害原告之身體健康，
      致其受有損害之事實，業經認定如前，則原告自得依上開
      規定，請求被告賠償其損害。
  (三)被告對於原告請求賠償醫藥費22,313元、喪失勞動能力損
      害10,520,073元、增加生活上需要之看護費用12,099,
      228元及非財產上損害1,500,000元等數額，均不爭執，則
      原告於扣除受領強制汽車責任保險金1,317,368 元後，請
      求如主文第一項所示金額，自屬正當，應予准許。
五、原告陳明願供擔保，聲請宣告假執行，爰酌定相當擔保金額
    准許之。
六、結論：原告之訴為有理由，依民事訴訟法第78條、第390 條
    第2 項，判決如主文。
中　　華　　民　　國　　96　　年　　6 　　月　　6　　日
                  民事鳳山分庭法　官　許政賢
正本係照原本作成。
如對本判決上訴，須於判決送達後20日內向本院提出上訴狀。
中　　華　　民　　國　　96　　年　　6 　　月　　6　　日
                              書記官　李崑良
